臺灣彰化地方法院刑事判決　　　　　　　 94年度易字第914號
公　訴　人　臺灣彰化地方法院檢察署檢察官
被　　　告　甲○○
上列被告因竊盜案件，經檢察官提起公訴（94年度偵字第5408號
），於本院準備程序中，被告就被訴事實為有罪之陳述，經本院
合議庭裁定改依簡式審判程序審理，並判決如下：
    主  文
甲○○共同連續攜帶兇器竊盜未遂，累犯，處有期徒刑捌月，扣
案之鑰匙壹支及一字起子貳支均沒收之。
    事  實
一、甲○○前因違反槍砲彈藥刀械管制條例案件，經本院以89年
    度少訴字第17號判處有期徒刑2年8月，併科罰金新臺幣（下
    同）5萬元確定，於民國（下同）92年1月1日徒刑執行完畢
    。竟不知悔改，與乙○○（於本案未到庭，俟到庭後另行審
    結）共同基於意圖為自己不法所有之概括犯意聯絡，（一）
    先於94年7月10日晚間10時30分許，2人徒步前往彰化縣埤頭
    鄉○○○路4號「日統國道客運站」停車場內，由甲○○以
    其所有之鑰匙1支，竊取丁○○所有，交由謝宣諶使用之車
    牌號碼AHX -802號重型機車，乙○○則在旁把風，得手後由
    甲○○騎乘上開竊得之機車後載乙○○逃離現場。（二）嗣
    於同日晚間10時40分許，2人騎乘前揭機車至彰化縣北斗鎮
    ○○路811號「自來水廠」前，再由乙○○把風，甲○○持
    其所有、客觀上足供作兇器使用之一字起子2支，撬開丙○
    ○所有之車牌號碼AC-1518號自用小貨車車門，進入車內破
    壞車鎖準備行竊，旋為巡邏員警當場查獲而未遂，並扣得前
    揭鑰匙1支及一字起子2支。
二、案經彰化縣警察局北斗分局報請臺灣彰化地方法院檢察署檢
    察官偵查起訴。
    理  由
一、按除被告所犯為死刑、無期徒刑、最輕本刑為三年以上有期
    徒刑之罪或高等法院管轄第一審案件者外，於前條第一項程
    序進行中，被告先就被訴事實為有罪之陳述時，審判長得告
    知被告簡式審判程序之旨，並聽取當事人、代理人、辯護人
    及輔佐人之意見後，裁定進行簡式審判程序；除簡式審判程
    序及簡易程序案件外，第一審應行合議審判，刑事訴訟法第
    273條之1第1項、第284條之1分別定有明文。本件被告甲○
    ○所涉係死刑、無期徒刑、最輕本刑為三年以上有期徒刑之
    罪或高等法院管轄第一審案件以外之罪，並於本院行準備程
    序時就被訴事實為有罪之陳述，本院合議庭依前揭規定，經
    評議結果，裁定改由一名法官獨任行簡式審判程序，先予敘
    明。
二、右揭犯罪事實，業據被告甲○○於警詢、偵查中及本院準備
    程序、審理時均坦承不諱，核與被害人謝宣諶、丙○○於警
    詢證述之情節相符，並有贓物認領保管單1紙、車籍作業系
    統-查詢認可資料2份、查獲照片13張附卷可稽，及被告用以
    竊車之鑰匙1支、一字起子2支扣案可資佐證，足認被告之自
    白與事實相符，其上開犯行應堪認定。
三、按刑法第321條第1項第3款之攜帶兇器竊盜罪，係以行為人
    攜帶兇器竊盜為其加重條件，此所謂兇器，其種類並無限制
    ，凡客觀上足對人之生命、身體、安全構成威脅，具有危險
    性之兇器均屬之，最高法院著有79年度台上字第5253號判例
    。本件被告所犯前開編號二之竊盜犯行，係以一字起子2支
    行竊，經本院當庭勘驗該2支一字起子結果，其中1支長度11
    公分，另一支成L型，長度14公分，上開二支1字起子尖端均
    有磨尖並成扁平，有審判筆錄在卷可稽，自足以為殺傷人之
    身體、生命之器械，顯為具有危險性之兇器，故核被告甲○
    ○所為，係犯刑法第320條第1項之竊盜罪（犯罪事實編號一
    ）、刑法321條第1項第3款及第2項之攜帶兇器竊盜未遂罪（
    犯罪事實編號二）。被告甲○○與同案共犯乙○○間，有犯
    意之聯絡及行為之分擔，皆為共同正犯。被告先後二次竊盜
    犯行，時間緊接，方法相同，所犯係構成要件相同之罪名，
    顯係基於概括犯意為之，應請依連續犯之規定，論以攜帶兇
    器竊盜未遂罪，並依法加重其刑。又被告曾因違反槍砲彈藥
    刀械管制條例案件，經本院以89年度少訴字第17號判處有期
    徒刑2年8月，併科罰金5萬元確定，於92年1月1日徒刑執行
    完畢，有卷附之臺灣高等法院被告前案紀錄表可按，其受有
    期徒刑之執行完畢後，5年內再犯本件有期徒刑以上之罪，
    為累犯，應依刑法第47條規定遞加重其刑。被告與共犯乙○
    ○已著手於竊取車牌號碼AC-151 8號自用小貨車行為之實施
    ，因旋即為巡邏員警發現而未至得手之結果，為未遂犯，應
    依刑法第26條前段之規定減輕其刑，並依法先加後減。爰審
    酌被告年輕力壯，不思正當工作，竟竊取他人財物牟利，及
    其犯罪之動機、目的、手段、方法、所得、犯後坦承犯行、
    態度良好等一切情狀，量處如主文所示之刑。扣案之鑰匙1
    支及一字起子2支，乃被告所有且供行竊所用之工具，業據
    被告於本院審理時自承在卷，併依刑法第38條第1項第2款宣
    告沒收。
據上論斷，應依刑事訴訟法第273條之1第1項、第299條第1項前
段，刑法第28條、第56條、第321條第1項第3款、第2項、第47條
、第26條前段、第38條第1項第2款，判決如主文。
中　　華　　民　　國　　94　　年　　8 　　月　　30　　日
                  刑事第二庭    法  官  黃齡玉
以上正本證明與原本無異。
如不服本判決，應於判決送達後10日內，向本院提出上訴狀（須
附繕本）。
告訴人或被害人對於判決如有不服具備理由請求檢察官上訴者，
其上訴期間之計算係以檢察官收受判決正本之日期為準。
中　　華　　民　　國　　94　　年　　8　　月　　30　　日
                                書記官  施嘉玫
